臺灣士林地方法院民事裁定
  
                                       111年度法字第60號
聲  請  人  康芸    


上列聲請人聲請聲報社團法人台北市北投社區安全家庭互助協會
清算完結事件，本院裁定如下：
    主  文
聲請人應於本裁定送達五日內，補繳聲請費用新臺幣壹仟元，並
提出「清算後」財產目錄、「清算期間」之收支表、損益表及其
他結算表冊暨已送監察人或主管機關審查及提請董事承認之證明
或經董事會承認之證明到院，如有任何一項逾期未補正，即以裁
定駁回聲請。
    理  由
一、按清算之程序，除本通則有規定外，準用股份有限公司清算
    之規定，民法第41條定有明文。次按清算人就任後，應即檢
    查公司財產情形，造具財務報表及財產目錄，送經監察人審
    查，提請股東會承認後，並即報法院；清算人於就任後，應
    即以3次以上之公告，催告債權人於3個月內申報其債權，並
    應聲明逾期不申報者，不列入清算之內。但為清算人所明知
    者，不在此限。其債權人為清算人所明知者，並應分別通知
    之；清算完結時，清算人應於15日內，造具清算期內收支表
    、損益表、連同各項簿冊，送經監察人審查，並提請股東會
    承認；第一項清算期內之收支表及損益表，應於股東會承認
    後15日內，向法院聲報，公司法第326條第1項、第327條、
    第331條第1項、第4項亦有明定。又按公司法所定清算完結
    之聲報，應以書面為之，並附具下列文件：㈠結算表冊經股
    東承認之證明或清算期內之收支表、損益表經股東會承認之
    證明。㈡經依規定以公告催告申報債權及已通知債權人之證
    明，此觀非訟事件法第180條規定即明。是財團法人之清算
    人向法院為清算完結之聲報時，除須附具清算期內收支表、
    損益表及其他結算表冊已送監察人審查暨提請董事承認之證
    明或經董事會承認之證明，並應提出其已依公司法第327 條
    規定公告催告申報債權及已通知債權人之證明，倘無監察人
    之設置，上開有關監察人審查之部分，則應改由主管機關審
    查之。再按聲報清算完結事件乃因非財產權關係為聲請之非
    訟事件，依非訟事件法第14條第1項規定，應徵費用新臺幣1
    ,000元。末按非訟事件之聲請，不合程式或不備其他要件，
    依其情形可以補正，經法院定期間命補正而未補正者，法院
    應依非訟事件法第30條之1規定裁定駁回之。
二、本件聲請人主張其係社團法人台北市北投社區安全家庭互助
    協會之清算人，已對前開法人之財產清算完結，而具狀聲報
    清算完結等情，惟未繳納聲請費用，亦未提出「清算後」財
    產目錄、「清算期間」之收支表、損益表及其他結算表冊暨
    已送監察人或主管機關審查及提請董事承認之證明或經董事
    會承認之證明。聲請人固請求調閱其於本院110年度法字第8
    9號呈報清算人事件提出之清算收支決算表、清算資產負債
    表、110年收支決算表、110年度資產負債表及財產目錄，然
    聲請人係於民國111年4月30日、同年5月3日至同年月4日催
    告債權人申報債權，有聲請人於111年度法字第36號呈報清
    算人事件提出之太平洋日報足憑，足認聲請人所呈報之清算
    內容，尚有遺漏其他申報債權期間可能之債務未結之虞，自
    難認其聲報合於法定要件。爰定期間命聲請人補正如主文所
    示之事項，如逾期未補正（各事項均應補齊），即以裁定駁
    回聲請。
三、依非訟事件法第30條之1 ，裁定如主文。　　
中　　華　　民　　國　　111 　年　　8 　　月　　26　　日
                  民事第三庭　法　官  李嘉慧
以上正本係照原本作成。
本件裁定不得抗告。
中　　華　　民　　國　　111 　年　　8 　　月　　26　　日
                              書記官  林瀚章